臺灣桃園地方法院民事判決　　　　　　　　　　　　九十二年度訴字第一二七八號
　　原　　　告　明盛鋼鐵股份有限公司
　　法定代理人　甲○○
　　訴訟代理人　潘維成律師
　　被　　　告　三得利營造工程有限公司
　　法定代理人　乙○○
　　訴訟代理人　許惠月律師
右當事人間請求給付貨款事件，經本院於民國九十三年六月二日言詞辯論終結，判決
如左：
    主      文
被告應給付原告新台幣壹萬壹仟肆佰伍拾肆元及自民國九十二年五月六日起至清償日
止，按年息百分之五計算之利息。
原告其餘之訴駁回。
訴訟費用由被告負擔百分之二，由原告負擔百分之九十八。
本判決原告勝訴部分得假執行，但如被告以新台幣壹萬壹仟肆佰伍拾肆元為原告供擔
保後，得免為假執行。
原告其餘假執行之聲請駁回。
    事      實
甲、原告方面：
  一、聲明：
      被告應給付原告新台幣（下同）五十八萬六百零九元及自原支付命令送達被告
      之翌日起至清償日止，按年息百分之五計算之利息。訴訟費用由被告負擔。並
      願供擔保請准宣告假執行。
  二、陳述：
    (一)被告前向訴外人海岸巡防總局北部地區巡防局（下稱海巡局）承攬「竹圍及合
      興營區辦公廳舍整建工程」（下稱系爭工程）而需用鋼筋，乃於民國九十一年
      四月十日、同年七月十五日與原告簽訂購買鋼筋之銷售預訂單，嗣後原告依約
      陸續交付鋼筋計七百二十四公噸又七百六十公斤（按一公噸等於一千公斤）予
      被告並開立統一發票，詎被告僅給付部份款項，尚欠五十八萬六百零九元之貨
      款未給付，屢經催討均未獲置理。依民法第三百六十七條規定：「買受人對於
      出賣人，有交付約定價金及受領標的物之義務」，被告公司迄今拒不付款，為
      此起訴請求被告給付前開貨款。
    (二)對被告抗辯之陳述：
    1.原告於陸續交付鋼筋予被告後，分別於九十一年八月二十六日及同年八月二十
      七日、九月三日、九月二十五日、十月十五日製作客戶對帳單，表明應收金額
      各為六十六萬五千八百二十八元、九十五萬三千五百二十一元、四百二十元、
      三千一百五十元、四萬九千八百九十六元，前述對帳單均有被告公司人員徐子
      淵加以簽名確認（其中九十一年十月十五日之對帳單，因係用郵寄送達，故未
      簽名確認），足證原告確有交付鋼筋予被告之事實，而前開鋼筋之貨款總計為
      一百六十七萬二千八百一十五元，嗣經催討後，被告乃分別簽發面額計一百零
      九萬二千二百零六元之支票共四紙作為支付，惟被告尚有五十八萬六百零九元
      之貨款尚未給付（前述對帳單內容及被告付款情形，詳見本院卷第四０至四七
      頁）。
    2.被告雖提出「營業人銷貨退回進貨退出或折讓證明單」、存證信函各一份，主
      張兩造有折讓貨款之事實，然原告從未同意折讓貨款之事實，且詳觀前述資料
      內容，均為被告片面自行主張之折讓證明單及存證信函，並無原告同意折讓之
      任何意思表示，原告否認有折讓之事實，此部分有利於被告之事實應由被告舉
      證。至被告所提出載有「補折讓單」等語之請款單一紙（本院卷第六九頁），
      所謂「補折讓單」之記載，業經原告之承辦人員郭逸龍否認於請款當時有此記
      載，郭逸龍並證稱：我沒有代表公司同意與證人顧正明達成和意找第三人核算
      鋼筋數量等語，且如前所述，若原告給付之鋼筋尚比被告所稱需用之六百七十
      四公噸為少，被告如何主張折讓？又若原告無交付鋼筋之事實，則系爭工程如
      何完工？況且，前述請款單之日期為九十一年十二月二十日，若確有折讓事實
      ，為何不於當日交付折讓單，而係嗣後於同年十二月二十四日再製作折讓單郵
      寄予原告？以上均顯與常理不符。
    3.至簽收單上「林武雄」、「林武鎮」是否為被告公司的員工，原告不知亦無從
      查證，至鈞院要求原告提出林武強、林武鎮簽名之簽單，因原告向被告請款時
      均需檢具簽單請款，故縱有前述二人簽名之該部分簽單，亦已因請款時交回被
      告公司而無法提出，但該二人所簽收於九十一年七月十一日、同年七月二十日
      交付之貨物部分（原告係於九十一年七月三十日請款），被告均已經付款，所
      以本件起訴請求之款項並不包括前述兩筆貨款，故被告爭執該二人非被告公司
      員工，顯與本件訴訟無關而無實益。本件原告所請求之貨款，此部分客戶對帳
      單均有被告員工徐子淵簽名確認，自不容被告否認。況依被告所提出之旭洲公
      司數量計算報表（本院卷第一五七至一六七頁）所載，僅針對竹圍工地計算鋼
      筋用量，並未包括全部工地，且該報表係於九十一年十一月一日製作，若認兩
      造有會算之合意，被告應於九十一年十二月二十日以前就知道有該結算事實，
      則原告於九十一年十二月二十日派員請款時，被告即應同時提出折讓單，而非
      在事後以書狀郵寄給原告表示有折讓的事實，故被告抗辯兩造有同意折讓一情
      ，不足採信。
    4.原告公司出貨之流程，係由司機將鋼筋載運至被告指定之地點，司機將一式三
      聯之過磅單之其中二聯交由客戶簽收（另一聯則留在原告公司存底），之後一
      聯交給買主，一聯交由司機帶回原告公司，而經買主簽名帶回原告公司之過磅
      單，則於請款時交給買主，此外，原告於出貨後，每隔一段時間會製作「客戶
      對帳單」（如本院卷第四十一頁），上有客戶簽收欄，並詳列出貨日期、數量
      、單價、金額，交由買方做最後確認（統一發票此時也一併交予買方），其上
      的送單日期與領款日期均是原告內部自行記載，以便日後查證確定有無收到款
      項，待客戶核對無誤後則簽收，客戶對帳單是一式二聯，兩造各留存一聯，簽
      收人員會將一聯交給被告公司去請款。至於發票部分，有時候是連同對帳單一
      併交給簽收人員，有時候是事後再補。卷內所附之請款單，均係由被告製作，
      再由原告人員簽收。
    5.原告交付之鋼筋計七百二十四公噸又七百六十公斤，此數量與證人顧正明庭訊
      證稱之數量一致（復與被告主張之數量一致，因被告主張本件合約數量共計為
      六百七十四公噸，另外主張折讓五十公噸，合計亦為七百二十四公噸），應無
      爭執。原告既確有交付如此數量之鋼筋，被告即應依約付款，至於貨物交付後
      之風險，依民法第三百七十三條：「買賣標的物之利益及危險，自交付時起，
      均由買受人承受負擔」，本應由買受人即被告公司負擔，故被告主張原告給付
      之鋼筋數量超過工地所需鋼筋用量為由抗辯而拒不付款，實屬荒謬；蓋給付之
      鋼筋數量超過所需鋼筋用量之原因甚多，例如工地控管不當、遭竊、損耗率過
      高等原因，被告欲將前述工地之風險轉嫁予出賣人，顯不足採。
  三、證據：提出原告於交貨後製作之客戶對帳單影本共十一紙（本院卷第一七六至
      一八三頁），被告尚未付款部分之過磅單影本共十一紙、原告統一發票四紙（
      本院卷第四一至四七頁），證人顧正明名片影本一紙，原告整理之出貨數量表
      影本及被告付款情形表各一份（本院卷第一四一頁、第一七五頁）為證。
乙、被告方面：
  一、聲明：原告之訴駁回。訴訟費用由原告負擔。如受不利之判決，請准供擔保免
      為假執行。
  二、陳述
    (一)依被告與訴外人海巡局所訂之系爭工程合約（投標日期為九十一年三月一日，
      其中之合興工地，位在宜蘭北關），可知系爭工程所需之鋼筋於契約中明訂為
      六百四十五公噸，另就圍牆及水溝部分所需之鋼筋共二十九公噸，故系爭工程
      合約所載明之鋼筋數量共計六百七十四公噸，被告則於九十一年四月十日第一
      次向原告訂購鋼筋四百五十公噸，同年七月十五日再訂購兩筆一百公噸之鋼筋
      （共二百公噸），合計六百五十公噸，而每筆訂購單之備註欄均有約定追加每
      噸鋼筋之價格。原告雖主張已給付七百二十四公噸又七百六十公斤之鋼筋予被
      告並據以請款，惟查，被告前於原告第一次請款時，即曾表示原告請款的數量
      已經超出被告與客戶之系爭工程合約數量，並開始進行查核，後來進而發現原
      告所提出的部分送貨單，其簽收人記載為「林武鎮」、「林武雄」，均非被告
      公司員工，此由被告公司人員薪資名冊中並無原告所稱之林武雄及林武鎮二人
      即可證明，且原告主張之鋼筋數量更與監造建築師計算之鋼筋數量完全不符。
    (二)被告公司為求慎重，乃要求應核實估算實際之鋼筋數量，藉以證明原告究竟有
      無將本件請求之鋼筋數量送交被告。而為核對實際之鋼筋數量，兩造均同意由
      訴外人旭洲公司公正核算，嗣經該公司核算後，發現竹圍工地需用鋼筋僅有四
      百零二點六九公噸，其數量尚較監造建築師核算之結果為少，證明原告實際交
      付予被告之鋼筋數量非如原告所主張者，以上可傳訊證人顧正明、旭洲公司負
      責本件核算之人員黃素嬌以資證明。然被告為顧及原告權益，並表現誠意，同
      意原告仍以監造建築師所核算之鋼筋數量作為折讓之基礎（即六百七十四公噸
      ），為此，原告同意支付旭洲公司核算之費用，亦同意補據計五十六萬六千零
      五元之折讓單（竹圍工地折讓三十三萬六千四百八十三元、合興工地折讓二十
      二萬九千五百二十二元），於扣除上開金額後領取三十一萬八千七百六十元之
      尾款，此有原告公司用印之九十年十二月二十日請款單（本院卷第六九頁）可
      證，而當日前來領款之原告公司承辦人員郭逸龍證稱：僅單純前往領款，不知
      有折讓之事實，被告當時給付之尾款金額少於原告請款之金額一節，與事實不
      符。又兩造復同意由被告於九十一年十月二十四日針對原告片面溢開之發票金
      額開據折讓證明單（本院卷第二五頁），足證兩造已同意以折讓後之金額為本
      件鋼筋買賣之價額無誤，被告就此部分更委請謝佳伯律師發出律師函澄清之（
      本院卷第二六頁），由上足證明兩造間根本已無任何債權債務關係存在，原告
      本件請求顯無理由。又本件折讓單原必須由原告公司出具，惟因為原告於領取
      尾款後竟反悔未依照協議出具折讓單，所以才由被告公司製作後郵寄給原告，
      原告明知對被告已無任何請求權存在，竟憑空提起本件訴訟，欲藉此獲得額外
      之不當利益，顯非誠信廠商應有之作為。
    (三)按給付之訴除被告認諾原告之請求外，應先由原告負舉證責任，須證明其起訴
      主張之事實，為真正後，始由被告就其所抗辯之事實，亦應負證明之責，此為
      舉證責任分擔之原則，不容更易，此有最高法院四十三年台上字第三七七號判
      例闡釋在案。原告主張其已提供七百多噸之鋼筋予被告，然實際上被告承攬系
      爭工程所需之鋼筋數量至多僅如工程合約所載共計六百七十四公噸鋼筋，故原
      告主張被告有收受原告所片面聲稱之鋼筋數量，應舉證以實其說，惟原告迄今
      均未舉證證明其所主張之事實，足見原告之說法，顯屬無據。
    (四)被告與原告針對系爭工程，實際上僅有一個概括之買賣合約，而分別於九十一
      年四月十二日、九十一年七月十五日，共簽立三張鋼筋之訂購單，付款方式亦
      係針對前揭訂購單作整個結算，並未個別區分，故原告主張：各筆鋼筋之貨款
      為分別獨立之契約一節，顯無理由。退步言之，縱認原告起訴請求者僅為第三
      筆訂購單之貨款，然則原告關於第一筆訂購單於九十一年七月三十日請款之鋼
      筋貨款有溢領情形（即由林武雄、林武鎮簽收部分），故被告爰依民法第三百
      三十四條第一項對原告主張抵銷。
    (六)原告所出具之客戶對帳單，是其單方按月結算所交付的總量及請款金額，並非
      每次出貨時交付的簽收確認單，故仍不足以證明原告確有交付所載鋼筋數量之
      事實。而前開對帳單係由原告公司人員拿到被告公司交給財務出納人員，被告
      之財務出納人員在其上簽收，只表示有收到對帳單，然尚未進行核對，此由客
      戶對帳單在客戶簽收欄部分尚有「核對」、「總經理」等欄位，並有註明原告
      公司何時送單（送單日期）等項可資證明，經被告公司核算後，再另行通知原
      告公司開立發票及領取款項，於領取款項時（通常是支票），原告公司人員必
      須攜帶原告公司正式大、小章，在確定金額的請款單上（由被告公司製作的請
      款單）用印，才完成請款手續，請款單為一式二聯，一份交由原告公司領款人
      員帶回，一份由被告公司留存。
三、證據：提出兩造簽訂之銷售預定單影本三紙（第一０二至一０四頁），折讓單影
    本（第二五頁），台北南海郵局存證信函第四九五號影本暨掛號回執（p26~29）
    ，被告公司薪資印領清冊影本（本院卷第六一至六八頁），九十一年十二月二十
    日之請款單影本一紙（載明補折讓單等語，本院卷第六九頁），系爭工程合約影
    本（本院卷第一一一至一三三頁），被告整理本件鋼筋之送貨與付款明細表一份
    （本院卷第一五三至一五四頁），旭洲資訊工程數量計算報表影本一份（本院卷
    第一五七至一六八頁）為證，並請求傳訊旭洲公司之會算人員黃素嬌、被告公司
    在系爭工程工地與原告進行協商之顧問顧正明。
丙、本院於九十三年六月二日言詞辯論期日，依職權訊問證人即旭洲公司之估算部經
    理胡介平（為黃素嬌之夫，本院原依被告之請求傳喚證人黃素嬌，惟由胡介平到
    庭，故由本院依職權予以訊問）。
    理      由
一、原告主張：被告前向訴外人海巡局承攬系爭工程而需用鋼筋，乃於九十一年七月
    十五日與原告簽訂購買鋼筋之銷售預訂單，嗣後原告依約陸續交付鋼筋計七百二
    十四公噸又七百六十公斤予被告並開立統一發票，詎被告僅給付部份款項，尚欠
    五十八萬六百零九元之貨款未給付，屢經催討均未獲置理。依民法第三百六十七
    條規定：「買受人對於出賣人，有交付約定價金及受領標的物之義務」，被告迄
    今拒不付款，為此起訴請求被告給付前開貨款等語。
二、被告則以：依其與訴外人海巡局簽訂之系爭工程合約，系爭工程所需之鋼筋用量
    為六百七十四公噸，而被告則於九十一年四月十日第一次向原告訂購鋼筋四百五
    十公噸，同年七月十五日再訂購兩筆一百公噸之鋼筋（共二百公噸），合計六百
    五十公噸。原告雖主張已給付七百二十四公噸又七百六十公斤之鋼筋予被告並據
    以請款，惟查，被告前於原告第一次請款時，即曾表示原告請款的數量已經超出
    被告與客戶之系爭工程合約數量，並開始進行查核，後來進而發現原告所提出的
    部分送貨單，其簽收人記載為「林武鎮」、「林武雄」，均非被告公司員工，此
    由被告公司人員薪資名冊中並無原告所稱之林武雄及林武鎮二人即可證明，且原
    告主張交付之鋼筋數量更與監造建築師計算之鋼筋數量完全不符。被告公司為求
    慎重，乃要求應核實估算實際之鋼筋數量，藉以證明原告究竟有無將本件請求之
    鋼筋數量送交被告，而為核對實際之鋼筋數量，兩造均同意由訴外人旭洲公司公
    正核算，經核算後發現系爭工程竹圍工地需用鋼筋僅有四百零二點六九噸，其數
    量尚較監造建築師核算之數量為少，證明原告實際交付予被告之鋼筋數量非如原
    告所主張者。然被告為顧及原告權益，並表現誠意，同意原告仍以監造建築師所
    核算之鋼筋數量（即六百七十四公噸）作為折讓之基礎而給付貨款，為此，原告
    同意支付旭洲公司核算之費用，亦同意補據計五十六萬六千零五元之折讓單（竹
    圍工地折讓三十三萬六千四百八十三元、合興工地折讓二十二萬九千五百二十二
    元），於扣除上開金額後領取三十一萬八千七百六十元之尾款，此有原告公司用
    印之九十年十二月二十日請款單（本院卷第六九頁）可證，而當日前來領款之原
    告公司承辦人員郭逸龍證稱：僅單純前往領款，不知有折讓之事實，被告當時給
    付之尾款金額少於原告請款之金額一節，與事實不符。又兩造復同意由被告於九
    十一年十月二十四日針對原告片面溢開之發票金額開據折讓證明單（本院卷第二
    五頁），被告就此部分更委請謝佳伯律師發出律師函澄清之，由上足證兩造已同
    意以折讓後之金額為本件鋼筋買賣之價額，兩造間根本已無任何債權債務關係存
    在，是原告本件請求顯無理由。又本件折讓單原必須由原告公司出具，惟因為原
    告於領取尾款後竟反悔未依照協議出具折讓單，所以才由被告公司製作後郵寄給
    原告，原告明知對被告已無任何請求權存在，竟憑空提起本件訴訟，欲藉此獲得
    額外之不當利益，顯非誠信廠商應有之作為。按給付之訴，除被告認諾原告之請
    求外，應先由原告負舉證責任，須證明其起訴主張之事實為真正後，始由被告就
    其所抗辯之事實，亦應負證明之責，此為舉證責任分擔之原則，不容更易，此有
    最高法院四十三年台上字第三七七號判例闡釋在案。原告主張其已提供七百多噸
    之鋼筋予被告，然實際上被告承攬系爭工程所需之鋼筋數量至多僅如工程合約所
    載共計六百七十四公噸鋼筋，原告主張被告有收受七百餘公噸之鋼筋，惟迄今均
    未舉證以實其說，顯不足採。再者，被告與原告針對系爭工程，實際上僅有一個
    概括之買賣合約，而分別於九十一年四月十二日、九十一年七月十五日，共簽立
    三張鋼筋之訂購單，付款方式亦係針對前揭訂購單作整個結算，並未個別區分，
    故原告主張：各筆鋼筋之貨款為分別獨立之契約一節，顯無理由。退步言之，縱
    認原告起訴請求者僅為第三筆訂購單之貨款，然原告關於第一筆訂購單於九十一
    年七月三十日請款之鋼筋貨款有溢領情形（即由林武雄、林武鎮簽收部分），故
    被告爰依民法第三百三十四條第一項對原告主張抵銷。又原告所出具之客戶對帳
    單，是其單方按月結算所交付的總量及請款金額，並非每次出貨時交付的簽收確
    認單，被告之財務出納人員在其上簽收，只表示有收到對帳單，然尚未進行核對
    ，故仍不足以證明原告確有交付所載鋼筋數量之事實等語，資為抗辯。
三、查被告前與訴外人海巡局簽訂之系爭工程合約，所需鋼筋用量為六百七十四公噸
    ，而被告則於九十一年四月十日、同年七月十五日，向原告共訂購六百五十噸之
    鋼筋，嗣後原告陸續送貨至系爭工程之竹圍及合興工地，惟其中於九十一年七月
    十一日、同年七月二十日所交付之鋼筋（重量各為三千三百四十公斤、十萬一千
    四百二十公斤），係由訴外人「林武雄」、「林武鎮」簽收，而被告迄今就六百
    七十四公噸鋼筋之貨款已給付予原告（惟其中有扣除部分費用，前開扣除有無理
    由，詳後述）等情，為兩造所不爭執，並有系爭工程合約影本（本院卷第一一一
    至一三三頁）、兩造簽訂之銷售預定單影本三紙（本院卷第一０二至一０四頁）
    、被告公司薪資印領清冊影本一份（本院卷第六一至六八頁）及被告所整理本件
    鋼筋之送貨與付款明細表一份（本院卷第一五三至一五四頁）附卷可憑，足信為
    真實。次查，原告復主張：其交付予被告之鋼筋數量共七百二十四公噸又七百六
    十公斤鋼筋，惟被告僅給付部份款項（僅給付六百七十四公噸鋼筋之貨款），尚
    欠五十八萬六百零九元之貨款未付等情，則為被告所否認，並以前詞置辯。經查
    ：
  (一)按當事人主張有利於己之事實，就其事實負有舉證之責，民事訴訟法第二百七十
    七條，定有明文。再按，買賣契約之成立，固不以訂立書面為必要，惟仍須雙方
    意思表示業已合致，始足當之。查兩造所簽訂之鋼筋買賣合約，訂購數量僅為六
    百五十公噸，已如前述，參以被告所陳：依系爭工程合約所訂之鋼筋數量為六百
    七十四公噸，因此願以六百七十四公噸作為兩造之鋼筋買賣合約數量一情，是以
    應認兩造間之鋼筋買賣契約數量即為六百七十四公噸，合先敘明。原告雖主張：
    兩造買賣契約之鋼筋數量共為七百二十四公噸又七百六十公斤，並舉客戶對帳單
    、統一發票為據，惟查前述客戶對帳單、統一發票等均係由原告製作，並非雙方
    之買賣契約，此外，原告復未舉證證明兩造就超出六百七十四公噸之部分曾經達
    成買賣之意思表示合致，是原告此部分主張不足採信。
  (二)復按，民事訴訟如係由原告主張權利者，應先由原告負舉證之責，若原告先不能
    舉證，以證實自己主張之事實為真實，則被告就其抗辯事實即全不能舉證，或其
    所舉證據尚有疵累，亦應駁回原告之訴（參照最高法院十七年上字第九一七號判
    例）。而為完全給付，乃債務人之義務，是故債務人主張已為完全給付，自應由
    其證明之。準此，本件買賣契約所訂之鋼筋數量六百七十四公噸，是以原告負有
    向被告給付前述鋼筋數量之義務，原告應證明其已為完全之給付。又查，原告於
    九十一年七月十一日、同年七月二十日所交付之鋼筋（重量各為四千三百四十公
    斤、十萬一千四百二十公斤），係由訴外人「林武雄」、「林武鎮」簽收等情，
    已如前述，而被告業已否認林武雄、林武鎮為其員工，參諸被告所提出之薪資印
    領清冊（含六月份至八月份），確無前述兩人之姓名，原告亦自承：不知林武雄
    、林武鎮為何人，無法證明其等為被告公司之人員等語，是以自難認原告已將前
    開數量之鋼筋交付被告，亦即原告尚無法證明已為完全給付，被告據此陳稱：原
    告給付之鋼筋數量異常一節，即非無據，至原告主張：已給付被告之鋼筋共七百
    二十四公噸又七百六十公斤等語，尚難採信。
  (三)依原告所主張已交付之鋼筋數量七百二十四公噸又七百六十公斤，扣除前開由訴
    外人林武雄、林武鎮所簽收之鋼筋數量（計一百零五公噸又七百六十公斤），等
    於原告所交付鋼筋數量僅為六百一十九公噸，尚不足系爭工程合約所訂之六百七
    十四公噸，而被告既表示仍願以六百七十四公噸作為計算價金之基準，是以本件
    被告應付之貨款，即為六百七十四公噸鋼筋之款項。
  (四)再者，兩造間所訂之鋼筋買賣契約，性質乃屬一繼續性供貨之買賣契約，此亦為
    兩造所不爭執，是以原告陸續供貨並陸續請款，均係基於該繼續性供貨之買賣契
    約，自難以原告每次供貨或請款之行為而將一個契約切割為多個契約，是則原告
    主張：於九十一年七月間由訴外人林武雄、林武鎮簽收之鋼筋，被告前已付款，
    並不包括在本件請求之貨款範圍內，被告不得以此拒絕付款一節，尚非可採，附
    此敘明。
  (五)末查，證人顧正明即被告公司顧問人員雖證稱：曾與原告公司董事長在電話中達
    成協議由旭洲公司核算鋼筋實際數量等語，惟原告已否認此情並否認兩造曾同意
    由他人會算鋼筋數量之事實，是本院尚難僅憑證人顧正明之前述陳詞，遽認被告
    及其顧問顧正明之前述陳詞為真。且查，證人胡介平即旭洲公司之估算部經理，
    證稱：承辦本件工程建材之計算，係由被告公司之顧正明與我接洽，我亦係向顧
    正明請款等語（見本院九十三年六月二日筆錄），亦即並無原告公司人員曾與旭
    洲公司承辦人員接洽，據此，被告抗辯：兩造曾達成由旭洲公司會算鋼筋數量之
    協議，於會算後，原告並同意支付旭洲公司之核算費用一萬一千四百五十四元等
    語，均屬無從證明。而被告於將六百七十四公噸鋼筋之貨款尾款給付予原告時，
    已先自行扣除旭洲公司之核算費用一萬一千四百五十四元等情，為兩造所不爭執
    ，並有請款單影本一紙可佐（本院卷第六九頁），而如前所述，原告既未曾同意
    由旭洲公司會算或願意負擔核算費用，自無從令原告負擔前述核算費用，被告之
    前述扣款行為應屬無據，從而，原告依買賣契約之法律關係請求被告給付貨款，
    關於前述一萬一千四百五十四元之部分，及自原支付命令送達被告之翌日即九十
    二年五月六日起至清償日止，按年息百分之五計算之利息一節，即為有理由，應
    予准許。至逾此部分之請求，則非法之所允，應予駁回。
五、末按，所命給付之金額或價額未逾五十萬元之判決，法院應依職權宣告假執行，
    此觀諸民事訴訟法第三百八十九條第一項第五款規定甚詳。查本件原告勝訴部分
    所命被告給付之金額未逾五十萬元，是應依職權為假執行之宣告，至原告亦請求
    願供擔保請求准為假執行之宣告，則屬多餘，併此敘明。又被告亦陳明願供擔保
    請准免為假執行，經核就原告勝訴部分並無不合，爰酌定相當之擔保金額予以准
    許。另原告敗訴部分，其陳明願供擔保請准宣告假執行，然因訴遭駁回而失所附
    麗，應予以駁回。
六、據上論結，原告之訴為一部有理由，一部無理由，依民事訴訟法第七十九條、第
    三百八十九條第一項第五款、第三百九十二條第二項，判決如主文。
中　　　華　　　民　　　國　　九十三　　年　　　六　　　月　　二十一　　日
                                        臺灣桃園地方法院民事第三庭
~B法　　　官　周玉
右為正本係照原本作成。
如對本判決上訴，須於判決送達後二十日內向本院提出上訴狀。
中　　　華　　　民　　　國　　九十三　　年　　　六　　　月　　二十一　　日
~B書　記　官　張簡純靜
